【裁判字號】    89,易,4241
【裁判日期】    891229
【裁判案由】    傷害等
【裁判全文】
臺灣板橋地方法院刑事判決                        八十九年度易字第四二四一號
    公  訴  人  臺灣板橋地方法院檢察署檢察官
    被      告  丁○○
右列被告因傷害等案件，經檢察官提起公訴（八十九年度偵字第一三八七三、一九四
四七號），本院判決如左：
    主  文
丁○○服用酒類，不能安全駕駛動力交通工具而駕駛，處拘役參拾日，如易科罰金，
以參佰元折算壹日。又傷害人之身體，處有期徒刑參月，如易科罰金，以參佰元折算
壹日。
    事  實
一、丁○○曾於民國（下同）八十五年間因賭博案件，經本院判處罰金一千元確定，
    於八十六年九月三十日罰金繳清執行完畢（未構成累犯）。其於八十九年四月九
    日晚間，與友人丙○○等人飲酒後，業已反應趨緩，達於不能安全駕駛動力交通
    工具之程度，猶於同日晚間二十二時許，駕駛騎乘重型機車，沿台北縣三重市○
    ○○街往重新橋方向行駛，嗣於同日晚間二十二時五十分許，行經三重市○○○
    街四十二號前，因酒醉控制力薄弱，駛入對向車道，險些擦撞對向（由南往北方
    向）適騎乘而至由乙○○所騎乘、後載甲○○之車號ＦＤＤ─六五九號重型機車
    ，因甲○○以台語說：「看什麼」，丁○○遂心生不滿，基於普通傷害之犯意，
    以右手掌毆打甲○○左臉頰一下，致甲○○受有左臉紅腫之傷害。
二、案經甲○○訴由台北縣警察局三重分局報請台灣板橋地方法院檢察署檢察官偵查
    起訴。
    理  由
一、訊據被告丁○○對於毆打甲○○之事實坦承不諱，惟矢口否認有何服用酒類達於
    不能安全駕駛動力交通工具而駕駛之犯行，辯稱：伊並未喝醉云云。經查：
（一）右揭被告傷害甲○○犯行部分，除業據被告迭於警訊、偵審時坦承不諱外，復
      經告訴人甲○○指訴綦詳，核與被告前開自白相符，並有甲○○所提出之診斷
      證明書一份在卷可稽。該傷害部分犯行，洵堪認定。
（二）右揭被告酒醉達於不能安全駕駛狀態而駕駛之事實部分，業據被告丁○○於偵
      查中供認在卷，其供稱：「我當天喝到七、八分醉了，反應遲鈍，．．．（問
      ：既然喝醉了，為何要騎車？）因我想要回去」、「（問：你當天喝了酒之後
      有無醉？）我已酒醉了，我騎車也不穩，我朋友才會跟在我後面」等語甚明（
      見偵卷九頁反面、第二十七頁反面），核與告訴人甲○○指訴被告丁○○當時
      酒醉騎車之情，及證人丙○○於偵查及本院訊問時證述當天與被告一同飲酒，
      被告當時已酒醉，伊因擔心被告騎車發生危險，故騎乘機車尾隨在被告機車後
      面等語相符（見偵卷第三十一頁反面、本院八十九年十一月二十八日訊問筆錄
      ），復經證人乙○○於本院證述屬實（見本院同上訊問筆錄）。依上開調查可
      知，被告丁○○當時服用酒類完畢後確實已達於不能安全駕駛之狀態，其於本
      院翻異前詞，辯稱並未喝醉云云，顯繫事後卸責之詞，無足採信。本件事證已
      明，其該部分犯行亦堪認定。
二、核被告丁○○所為，係犯刑法第一百八十五條之三服用酒類不能安全駕駛動力交
    通工具而駕駛罪及同法第二百七十七條第一項傷害罪。其所犯上開二罪間，犯意
    各別，行為互殊，應予分論併罰。爰審酌被告素行、酒醉程度，及犯罪動機、目
    的、手段、對被害人所生危害與犯後部分坦承、部分否認等一切情狀，量處如主
    文所示之刑，並均諭知易科罰金之折算標準。
據上論斷，應依刑事訴訟法第二百九十九條第一項前段，刑法第一百八十五條之三、
第二百七十七條第一項、第四十一條，罰金罰鍰提高標準條例第一條前段、第二條，
判決如主文。
本案經檢察官楊仲農到庭執行職務
中      華      民      國    八十九    年     十二     月    二十九    日
                                      臺灣板橋地方法院刑事第五庭
                                          法  官  陳  翠  琪
右正本證明與原本無異。
如不服本判決，應於判決送達後十日內，向本院提出上訴狀。
                                          書記官  曹  秋  冬
中      華      民      國    九十      年      一      月      三      日
附錄本案論罪科刑法條全文
中華民國刑法第一百八十五條之三
服用毒品、麻醉藥品、酒類或其他相類之物，不能安全駕駛動力交通工具而駕駛者，
處一年以下有期徒刑、拘役或三萬元以下罰金。
中華民國刑法第二百七十七條
 (普通傷害罪)
傷害人之身體或健康者，處三年以下有期徒刑、拘役或一千元以下罰金。
犯前項之罪因而致人於死者，處無期徒刑或七年以上有期徒刑；致重傷者，處三年以
上十年以下有期徒刑。


司法院資訊處製作；財團法人民間司法改革基金會備份。
